【裁判字號】    95,聲,1646
【裁判日期】    950505
【裁判案由】    聲請具保停止羈押
【裁判全文】
臺灣高雄地方法院刑事裁定              95年度聲字第1646號
聲  請  人
即  被  告  甲○○
                    （
上列聲請人即被告因違反商業會計法等案件，聲請具保停止羈押
，本院裁定如下：
    主  文
聲請駁回。
    理  由
一、聲請意旨略以：聲請人即被告甲○○之戶籍地址臺南市○○
    區○○街715 巷21號住所已於民國93年間經法院拍賣，並於
    94年3 月間遷徙至臺南市○○區○○街715 巷13號，致未收
    受傳票，無法到庭應訊。而聲請人家中經濟勉持，無法支付
    高額具保金額，且因所養殖之漁塭無人照料，家中生計陷於
    無助，聲請人又為家中經濟支柱，家中事務無人處理，爰聲
    請具保停止羈押云云。
二、按羈押之被告，所犯最重本刑為3 年以下有期徒刑、拘役或
    專科罰金之罪者，或係懷胎5 月以上或生產後2 月未滿者，
    或現罹疾病，非保外治療顯難痊癒者，如經具保聲請停止羈
    押，不得駁回，刑事訴訟法第114 條定有明文。經查：本案
    聲請人因違反商業會計法等案件，犯罪嫌疑重大，且前經本
    院依其址設臺南市○○區○○街715 巷13號及臺南市○○區
    ○○街715 巷21號住居所傳拘結果，皆因被告已遷移他處，
    未居住於被拘地，行方不明而傳拘無著，嗣經通緝到案，經
    本院依刑事訴訟法第101 條第1 項第1 款規定執行羈押在案
    。爰審酌本院已依被告址設臺南市○○區○○街715 巷13號
    住所傳拘被告皆無著，被告辯稱因遷移新址致無法送達云云
    ，顯係矯飾之詞，而被告經本院訊問後仍固著其詞，堅稱居
    住於臺南市○○區○○街715 巷13號址，猶見被告仍拒不透
    漏行蹤，有事實足認為被告有逃亡之虞，為保全被告接受審
    判及刑之執行，自有繼續將被告羈押之必要。又聲請人另主
    張被告家中經濟拮据，無法負擔高額具保金額，聲請本院酌
    減云云，茲因本案被告仍有羈押之必要，則具保金額之多寡
    ，非為本案應行審酌之事項。另被告主張其因案羈押，所養
    殖之漁塭無人照料，家中生計陷於無助，被告又為家中經濟
    支柱，家中事務無人處理等情，上開主張縱屬實，被告亦應
    尋求其他管道協助解決其家庭經濟及照護問題，被告據此聲
    請具保停止羈押，亦屬無據。此外，復查無刑事訴訟法第11
    4 條各款之情形，本院斟酌上情，被告所請具保停止羈押，
    自難准許。
三、依刑事訴訟法第220 條，裁定如主文。
中    華    民    國    95    年    5     月    5     日
                  刑事第九庭審判長法  官  張世賢
                                  法  官  王啟明
                                  法  官  謝梨敏
以上正本證明與原本無異。
如不服本裁定，應於收受送達後5 日內向本院提出抗告狀。
                                  書記官  林志衡
中    華    民    國    95    年    5     月    5    日


司法院資訊處製作；財團法人民間司法改革基金會備份。
